# 求教陈版：公司净资产低于注册资本如何增资及账务处理

提问人：Silvialol 时间：2020-02-19 12:04:40
注册资本： 1000 万，其中A股东70%，B股东30%
净资产： 500 万
估值： 800 万
新股东甲增资 200 万
这种情况下，新股东甲增资后所占股比应为200/800=25%，其认购的注册资本应为 333 万元，但这就导致其认购的注册资本是小于其实际出资 200 万的，账务处理上资本公积也会是个负数，求教在这种情况下增资如何操作、各股东的股比如何计算以及如何进行账务处理

回答人：chenyiwei
首先，增资价格不能低于每股 1 元，因此新股东增资 200 万元，只能增加实收资本 200 万元，实收资本增加到 1200 万元。
其次，为了保持约定的 25 ％股权比例，即新股东持股 300 万股，应由老股东A、B分别按原持股比例（ 70 ％： 30 ％）
按零对价转让部分存量股份给新股东，即A无偿转让 70 万股，B无偿转让 30 万股，以达到各方约定的权益比例。如果无偿转让有障碍的，可以以 1 元名义价格转让。